【裁判字號】    98,交聲,1385
【裁判日期】    981231
【裁判案由】    違反道路交通管理處罰條例聲明異議
【裁判全文】
臺灣士林地方法院交通事件裁定        98年度交聲字第1385號
    原處分機關  臺北市交通事件裁決所
    受處分  人  乙○○
上列受處分人因違反道路交通管理處罰條例案件，對於臺北市交
通事件裁決所中華民國98年11月12日所為之處分（原處分案號：
北市裁罰字第裁22－AEY173065號）聲明異議，本院裁定如下：
    主    文
異議駁回。
    理    由
一、按汽車行駛於道路上，其駕駛人或前座乘客未繫安全帶者，
    處駕駛人新台幣（下同）1 千500 元罰鍰，道路交通管理處
    罰條例第31條第1 項定有明文。
二、原處分意旨略以：本件受處分人即異議人乙○○於民國98年
    10月14日上午8 時31分，在臺北市○○○路與中正路口，經
    臺北市政府警察局員警攔停舉發有駕車行駛未繫安全帶之違
    規，經受處分人於應到案日期前申訴，原處分機關臺北市交
    通事件裁決所調查結果，仍認受處分人有前開違規行為，而
    依道路交通管理處罰條例第31條第1 項規定，於98年11月2
    日裁處受處分人罰鍰1 千500 元等情，有臺北市政府警察局
    舉發違反道路交通管理事件通知單（北市警交字第AEY17306
    5 號）、臺北市交通事件裁決所違反道路交通管理事件裁決
    書（北市裁罰字第裁22－AEY173065 號）可稽。
三、受處分人異議意旨略以：伊於98年10月14日早上8 點30分左
    右，駕車行經中正路與中山北路口時，以為警員要伊下車，
    隨即鬆開安全帶準備下車，但員警走過來說伊安全帶沒扣上
    ，要伊右轉至中山北路路邊停靠，伊停好車後下車詢問員警
    是否因伊開錯車道而叫伊下車，員警卻說伊安全帶沒扣上，
    伊回以伊一直都有扣上，是員警要伊下車伊才鬆開的，但員
    警不理伊，而將已開好的罰單要伊簽名，伊拒絕簽收，因為
    伊確實有繫安全帶，爰對原處分不服，依法聲明異議云云。
四、經查：受處分人前揭違規事實，業據證人即舉發員警甲○○
    於本院調查中具結證稱：伊於98年10月14日上午7 時至9 時
    擔服交整勤務，於上午8 時31分時，看到受處分人駕駛EZ-5
    806 號自小客車，行駛在中正路要經過中山北路5 段路口，
    當時伊在路上指揮交通，伊看到受處分人駕車行駛過來時就
    沒有繫上安全帶，伊看到時，她的車仍然在行駛狀態，所以
    伊就依規定攔停該車，開舉發單告發受處分人；伊當場有告
    知受處分人違規事實，她表示拒簽，伊有告訴她如果拒簽仍
    然要到什麼地方到案，到案日期紅單上有；舉發當天的天候
    狀況良好，當時是白天，陽光普照，伊沒有近視，與受處分
    人也完全不認識；舉發當天伊原本有全程錄音，但因一般錄
    音是為了防止對員警之侮辱行為而要保全證據，因為本件受
    處分人並無對伊有侮辱之行為，所以伊後來沒有保存錄音等
    語（見本院98年12月11日訊問筆錄）。按證人乃原處分機關
    舉發受處分人有前述違規行為之原證人，其並到庭具結擔保
    其供述之真實性，且在負擔偽證罪之心理處罰狀態下，證述
    受處分人經認定違規及其舉發之經過，依本件卷存證據資料
    並無任何積極證據足資證明證人上述證述係屬虛偽；且查本
    件行車未繫安全帶，係屬動態違規行為，苛求舉發員警拍照
    或攝影存證，客觀上幾近不可能，況該等違規事實由人之感
    官即可判定，非必以科學儀器始能偵測得知，亦難以本件並
    無拍照或攝影等其他證據而遽認證人所言為不可信。受處分
    人辯稱因員警攔停始解開安全帶，與證人所述不符，尚無可
    採。
五、綜上，本件受處分人確有駕駛汽車未繫安全帶之違規行為，
    舉發機關依法舉發、原處分機關依道路交通管理處罰條例第
    31條第1 項規定，處罰鍰1 千500 元，於法有據。本件受處
    分人之聲明異議，為無理由，應予駁回。
六、據上論斷，依道路交通案件處理辦法第19條，裁定如主文。
中    華    民    國    98    年    12    月    31    日
                        交通法庭  法  官  孫  曉  青
以上正本證明與原本無異。
如不服本裁定應於送達後5日內向本院提出抗告狀。
                                  書記官  李  佳  穎
中    華    民    國    98    年    12    月    31    日


司法院資訊處製作；財團法人民間司法改革基金會備份。
